臺灣高雄地方法院刑事裁定　　　　　　　96年度聲字第1525號
聲　請　人
即　被　告　甲○○
上列被告因違反毒品危害防制條例案件，聲請具保停止羈押（95
年度偵字第31563 號），本院裁定如下：
    主  文
聲請駁回。
    理  由
一、聲請意旨略以：聲請人即被告甲○○到案後，坦承犯行，本
    案事實已臻明確，無須再調查證據，亦無翻供、勾串之顧慮
    。且聲請人有固定住居所，亦無事實足資證明被告有逃亡之
    虞，為安頓家屬，爰聲請具保停止羈押、限制住居云云。
二、按被告及得為其輔佐之人或辯護人，得隨時具保向法院聲請
    停止羈押，刑事訴訟法第110 條第1 項雖有明文。然法院准
    許具保停止羈押之聲請，其要件應以被告雖有刑事訴訟法第
    101 條第1 項各款或第101 條之1 第1 項所示之羈押原因，
    但已無羈押之必要；或另有同法第114 條各款所示之情形，
    始得為之。倘被告猶具刑事訴訟法第101 條第1 項各款或第
    101 條之1 第1 項所示之羈押原因，且有羈押之必要，此外
    復查無同法第114 條各款所示不得駁回具保聲請停止羈押之
    情形者，法院即不應准許具保停止羈押，合先敘明。
三、經查：聲請人因違反毒品危害防制條例案件，前經本院訊問
    後，認其所犯毒品危害防制條例之罪，犯罪嫌疑重大，且所
    犯為最輕本刑為5 年以上有期徒刑之罪，而有羈押之必要，
    依刑事訴訟法第101 條第1 項第3 款之規定執行羈押在案。
    聲請意旨雖以前揭事由請求准予具保停止羈押、限制住居。
    然本案業據聲請人於本院訊問時供認不諱，核與證人張淑惠
    於警詢、偵訊及本院審理時證述之情節相符，復有扣案物證
    、書證可資佐證，足認聲請人犯罪嫌疑重大。又聲請人業據
    本院判處應執行有期徒刑8 年，而無另行調查證據之必要，
    惟本案尚未確定，為保全被告等上訴審到庭接受審判及判決
    確定後刑之執行，該項羈押原因仍然存在，不能因具保或限
    制住居而使之消滅或得以確保程序之進行，洵有羈押之必要
    ，本院依法裁定羈押，自屬有據，聲請人僅憑本院未同時認
    定其有逃亡或湮滅、偽造、變造證據或勾串共犯或證人之虞
    ，爭執不應羈押云云，尚有誤解。至聲請人家屬需其安頓等
    情縱令屬實，聲請人應尋求其他管道，協助處理解決其家庭
    相關事務，聲請人前開主張，並非本院審酌是否准許具保停
    止羈押考量之因素，是聲請人據此聲請具保停止羈押，亦屬
    無據。此外，復查無刑事訴訟法第107 條至109 條羈押原因
    消滅之情形，亦無同法第114 條各款所規定之情形，遂認被
    告等前開羈押原因尚未消滅。從而本件聲請自屬無據，應予
    駁回。
四、爰依刑事訴訟法第220 條裁定如主文。
中　　華　　民　　國　　96　　年　　4 　　月　　26　　日
                  刑事第九庭審判長法　官  王啟明
                                  法  官  王奕勳
                                  法  官  謝梨敏
以上正本證明與原本無異。
如不服本裁定，應於送達後5日內，向本院提出抗告狀。
中　　華　　民　　國　　96　　年　　4 　　月　　26　　日
                                書記官  林志衡
